Inventaris van het archief van de Centrale Veiligheidsdienst (1946-1949) en de Binnenlandse Veiligheidsdienst (1949-1952) van het Ministerie van Binnenlandse Zaken: open dossiers
Nationaal Archief, Den Haag
- Stukken betreffende bijzondere onderwerpen, B
  - Taakuitvoering, B.3
    - Inlichtingen, B.3.2
      - Communisme, B.3.2.1
        - Communisme in Nederland, B.3.2.1.1
          - Invloed van het communisme op de Nederlandse samenleving, B.3.2.1.1.7
            - Stukken betreffende het verrichten van onderzoek naar de communistische invloed op Indonesische studenten in Nederland., 1948 - 1952; 433; pak
              Bevat personalia en activiteiten van Indonesische studenten achter het Ijzeren Gordijn met name in Praag/rapporten over activiteiten
            - Stukken betreffende het verrichten van onderzoek naar communistische invloeden in Esperanto-opleidingen., 1948 - 1952; 434; omslag
              Esperanto als communistisch object. Bevat personalia en antecedenten van betrokkenen/verslagen van activiteiten/persartikelen
            - Stukken betreffende het verrichten van onderzoek naar de Organisatie van Progressieve Studerende Jeugd (OPSJ)., 1948 - 1952; 435-440; 4 omslagen en 2 pakken
              - Activiteiten van de OPSJ 1948 - 1952, 435
                Bevat rapporten en verslagen van activiteiten/ledenlijst van de OPSJ te Laag Soeren/personalia en antecedenten van betrokkenen
              - Landelijke bestuursvergaderingen, congressen en regionale ledenvergaderingen 1948 - 1952, 436; pak
                Bevat personalia van deelnemers bijeenkomsten
              - Oprichting, organisatiestructuur en bijeenkomsten 1948 - 1952, 437; pak
                Bevat politieke en justitiële antecedenten van kaderleden/vergaderverslagen/exemplaar "De Poort"
              - Acties van de OPSJ 1949 - 1950, 438
                Bevat veel propaganda-materiaal/personalia en antecedenten van betrokkenen/verslagen en persberichten van acties
              - Financiële aangelegenheden van de OPSJ 1949 - 1950, 439
              - Scholing 1949 - 1950, 440
            - Stukken betreffende het verrichten van onderzoek naar de communistische invloed binnen het korps van hoogleraren en studenten van de Gemeentelijke Universiteit in Amsterdam., 1948 - 1952; 441; omslag
              Bevat lijsten van studenten
            - Stukken betreffende het verrichten van onderzoek naar de invloed van het communisme in kringen van kunstenaars en intellectuelen., 1948 - 1952; 442; pak
              Bevat persberichten over incidenten/verslagen van bijeenkomsten/deelnemerslijsten van die bijeenkomsten/overzicht NFBK
            - Stukken betreffende het nemen van maatregelen van overheidswege ter beperking van de invloed en macht van de CPN en het communisme op de Nederlandse samenleving., 1948 - 1952; 443; omslag
              Bevat maandrapportages/verslagen van vergaderingen en bijeenkomsten
            - Ingekomen berichten van de Rijkspolitie Dordrecht met betrekking tot infiltratie van de CPN in de krijgsmacht., 1949; 444; omslag
            - Rapport over mogelijke communistische infiltratie bij het Bureau Auteursrecht van de Vereniging van Letterkundigen., 1949; 445; stuk
            - Stukken betreffende het verrichten van onderzoek naar de invloed van het communisme en de infiltratie van communisten in de Partij van de Arbeid., 1949 - 1952; 446; omslag
            - Stukken betreffende het verrichten van onderzoek naar infiltratie van leden van de CPN bij de Nederlandse Vak Vereniging (NVV)., 1949 - 1952; 447; omslag
              Bevat personalia van afdelingen NVV/rapportages van activiteiten
            - Interne nota van Hoofd afdeling B. van de CVD betreffende de vertegenwoordiging van de CPN in vertegenwoordigende lichamen en de invloed van de partij op de Nederlandse samenleving., 1950; 448; stuk
            - Stukken betreffende het verrichten van onderzoek naar communistische acties voor de Neutraliteitsgedachte., 1950 - 1951; 618; omslag
              Bevat rapport betreffende nieuwe (gecamoufleerde) communistische activiteit in Europa/activiteit van Chambeiron in Nederland
            - Stukken betreffende het verrichten van onderzoek naar communistische invloed in de sociëteit "De Koepel" te Amsterdam., 1950 - 1952; 449; omslag
              Bevat aantal (bestuurs)ledenlijsten/personalia en antecedenten van betrokkenen
            - Stukken betreffende het verrichten van onderzoek naar politieke uitlatingen van onder meer communistische strekking binnen journalistieke en intellectuele kring., 1951 - 1952; 450; omslag
              Bevat veiligheidsonderzoeken van daarbij betrokken personen
          - Communistische drukkerijen, uitgeverijen,boekhandels en periodieken, B.3.2.1.1.8
            - Brochures van het Marx-Instituut te Amsterdam betreffende te geven cursussen., 1946; 451; omslag
            - Stukken betreffende het verrichten van onderzoek naar personeelsleden van uitgeverij "De Uil" te Amsterdam., 1946 - 1947; 452; omslag
              Bevat personalia van werknemers
            - Stukken betreffende het verrichten van onderzoek naar uitgeverij "Prometheus"., 1946 - 1950; 453; omslag
              Bevat ledenlijsten van de RCP
            - Stukken betreffende het verrichten van onderzoek naar personeelsleden en activiteiten van de linkse boekhandel annex uitgeverij "Republiek der Letteren" te Amsterdam., 1946 - 1952; 454; omslag
              Bevat personalia van personeelsleden
            - Stukken betreffende het verrichten van onderzoek naar de financiering en oprichting van dagbladen als onderdeel van "NV De Nieuwe Pers" te Amsterdam., 1947 - 1948; 455; omslag
              Bevat personalia en antecedenten van (bestuurs)leden
            - Stukken betreffende het verrichten van onderzoek naar de uitgave van het Belgisch Algemeen Weekblad "Wit en Zwart" door de NV "Luctor" te Antwerpen., 1947 - 1948; 456; omslag
            - Stukken betreffende het verrichten van onderzoek naar uitgeverij "Plutarchus"., 1947 - 1948; 457; omslag
            - Correspondentie met de gemeentepolitie te 's-Gravenhage betreffende onderzoek naar politieke antecedenten van de eigenaar en medewerkers van drukkerij "Orion" in verband met het drukken van allerlei communistische lectuur en periodieken., 1947 - 1950; 458; omslag
            - Stukken betreffende het verrichten van onderzoek naar de uitgave van het driemaandelijks tijdschrift "Kwartaal"., 1947 - 1950; 459; omslag
              Bevat verslagen van activiteiten
            - Stukken betreffende het verrichten van onderzoek naar de communistische boekhandel en uitgeverij "Pegasus" te Amsterdam., 1947 - 1952; 460-461, 1101; 2 omslagen
              - Bijeenkomsten en uitgaven van de communistische boekhandel en uitgeverij "Pegasus" te Amsterdam 1947 - 1952, 460
                Bevat personeelslijsten/verslagen van activiteiten
              - Clièntele 1948 - 1949, 1101; omslag
                Bevat personalia van betrokkenen/ledenlijst van vereniging Nederland - USSR
              - Relaties 1948 - 1951, 461
                Bevat personalia en antecedenten van betrokkenen/rapportages en meldingen van activiteiten
            - Stukken betreffende het verrichten van onderzoek naar de uitgave van Chinese periodieken., 1947 - 1952; 462-466; 4 omslagen en 1 pak
              - Maandblad "Chung San Tsa Chin" 1947 - 1948, 462
                Bevat exemplaar op 31 mei 1947
              - New China News Agency 1950 - 1951, 463
                Bevat personalia van betrokkenen en meldingen van activiteiten
              - Emigrantenblad "Kiu Luen Chiao Hsin/Kiu Seun" 1950 - 1952, 464
                Bevat verslagen van activiteiten/personalia van betrokkenen/Chinese exemplaren van het blad
              - Periodiek "People's China" 1950 - 1952, 465; pak
                Bevat exemplaren van het periodiek/inhoudsopgave van toe te zenden exemplaren
              - Volksdagblad Peking (Yan Man Yat Pao) 1951 - 1952, 466
                Bevat personalia van betrokkenen/abonnee-lijst van een Chinese kolonie in Nederland
            - Stukken betreffende het verrichten van onderzoek naar de uitgave van het Algemeen Cultureel Maandblad "Aristo"., 1947 - 1952; 467; omslag
              Bevat personalia en antecedenten van leden en sympathisanten
            - Stukken betreffende het verrichten van onderzoek naar de activiteiten van de Russische Bibliotheek te Amsterdam., 1948 - 1950; 468; omslag
              Bevat antecedenten van personeelsleden/exemplaar van maandblad NU van de vereniging Nederland - USSR
            - Stukken betreffende het verrichten van onderzoek naar de uitgave van de Freie Sozialistische Blätter., 1948 - 1950; 469; omslag
            - Stukken betreffende het verrichten van onderzoek naar de uitgave van artikelen over het wereldcommunisme., 1948 - 1951; 471; omslag
              Bevat een aantal artikelen/geheime instructies van de Sovjet-Unie voor deportatie van inwoners der Baltische landen
            - Stukken betreffende het verrichten van onderzoek naar de uitgave en verschijning van de "Soviet News" en andere Russische periodieken., 1948 - 1951; 470; omslag
              Bevat propaganda-materiaal/rapportages en meldingen van activiteiten/persberichten
            - Stukken betreffende het verrichten van onderzoek naar de uitgave van het CPN-maandblad "Politiek en Cultuur"., 1948 - 1951; 472; omslag
            - Stukken betreffende het verrichten van onderzoek naar uitgave en verspreiding van het communistische maandblad "De Echo van het Land"., 1948 - 1952; 473; omslag
              Bevat verslagen en rapporten van activiteiten/personalia en antecedenten van betrokkenen
            - Stukken betreffende het verrichten van onderzoek naardoel en strekking van het orgaan "Wereldkamp"., 1949; 474; omslag
              Bevat "Open Brief" aan pater Henri de Greeve naar aanleiding van zijn gehouden 'lichtbaken' op 18 october 1947
            - Stukken betreffende het verrichten van onderzoek naar uitgave en verspreiding van "De Vrije Pers" te 's-Gravenhage., 1949 - 1950; 475; omslag
            - Stukken betreffende de uitgave van het weekblad "Arbeiderspost"., 1949 - 1950; 476; omslag
              Bevat meldingen en rapportages van activiteiten/personalia en antecedenten van betrokkenen
            - Stukken betreffende de vervaardiging van communistische propagandageschriften., 1949 - 1951; 477; omslag
            - Stukken betreffende het tweemaandelijkse periodiek "Zonlicht"., 1950; 478; omslag
              Bevat een exemplaar van dit periodiekje
            - Stukken betreffende onderzoek naar Uitgeverij "Bermann-Fischer-Querido Verlag" NV., 1950; 479; omslag
              Stukken niet in dossier aangetroffen
            - Stukken betreffende de activiteiten en financiële positie van de Fa. "Heiermann & Co. C V" te Amsterdam., 1950 - 1952; 480; omslag
              Bevat personalia en antecedenten van betrokkenen/financiële overzichten
            - Stukken betreffende de activiteiten van de Stichting Weekblad "De Brug - Djambatan"., 1950 - 1952; 481; omslag
              Bevat rapportages en meldingen van activiteiten/personalia van betrokkenen/personeelslijst van de N V
            - Stukken betreffende de activiteiten van de "Amsterdamse Buurtbladen Combinatie"., 1951; 482; omslag
              Bevat persartikelen/personalia van betrokkenen
            - Stukken betreffende het verrichten van onderzoek naar uitgave en verspreiding van het maandblad "Mimbar Asia Diseberang"., 1951; 483; omslag
              Bevat personalia van betrokkenen/bevat exemplaren van het blad
            - Stukken betreffende het verrichten van onderzoek naar de uitgave en de verspreiding van de Kominformkrant "Voor Duurzame Vrede voor Volksdemocratie"., 1951 - 1952; 484; pak
          - Trotskistische organisaties, B.3.2.1.1.9
            - Stukken betreffende het verrichten van onderzoek naar de Revolutionair Communistische Partij., 1946 - 1952; 485-490; 4 omslagen en 2 pakken
              - Vlugschriften, manifesten en andere publicaties 1946 - 1951, 485
              - Activiteiten en leden 1946 - 1952, 486
                Bevat verslagen van activiteiten/personalia van leden
              - Activiteiten ten behoeve van het voortbestaan van periodieken 1946 - 1952, 487
                Bevat onder meer exemplaren van "Het Kompas en "De Tribune"/verslagen van bijeenkomsten
              - Structuur, landelijke en regionale bestuursleden, contacten met andere organisaties, gehouden bijeenkomsten en zittingen van het Algemeen Secretariaat 1946 - 1952, 488; pak
                Bevat verslag van vergaderingen/verslag vergadering van het Bondsbestuur der Leninbond op 28 en 29 september/personalia van deelnemers vergaderingen
              - Vergaderingen en cursussen 1946 - 1952, 489; pak
                Bevat personalia van deelnemers aan deze vergaderingen
              - Kandidatenlijsten en propagandactiviteiten voor verkiezingen 1948 - 1951, 490
                Bevat verslagen van vergaderingen/propaganda-materiaal
            - Stukken betreffende het verrichten van onderzoek naar de Trotskistische Vierde Internationale., 1946 - 1952; 491-499; 8 omslagen
              - Algemeen 1948 - 1951, 492
                Bevat Resolutie over de ontwikkeling van de landen van het Glacis aangenomen als Basis van Discussie door het VIIe Plenum van het Internationaal Executief Comité
              - Internationaal Executieve Comité 1946 - 1951, 491
                Bevat circulaire van het Internationaal Secretariaat van de Vierde Internationale te Parijs, houdende het standpunt ten aanzien van de door Joego-Slavië gevoerde politiek/resolutie van het Comité over ontwikkeling van landen van het glacis/verslagen van bijeenkomsten
              - Belgische Sectie 1946 - 1951, 493
                Bevat informatie over de doelstelling van de Troskzisten
              - Duitse Sectie 1947 - 1950, 494
                Bevat informatie over organisatie en doelstelling/brochure "Die Internationale'
              - Franse Sectie, 495
              - Italiaanse Sectie 1947 - 1951, 496
              - Overige secties buitenland 1946 - 1951, 497
                Bevat Brochure 'Solidarität' v/d Engelse Sectie/rapporten van de RCP
              - Scandinavische Sectie 1947, 498
              - Zwitserse Sectie 1947, 499
            - Stukken betreffende het verrichten van onderzoek naar de organisatiestructuur en activiteiten van de Bond van Revolutionaire Propaganda (voorheen Internationale Federatie van Bedrijfskernen en haar Nederlandse afdeling) in de bedrijven., 1947 - 1949; 500; pak
              Bevat politieke en justitiële antecedenten van vooraanstaande leden/veel propagandamateriaal
            - Lijsten van abonnees en sympathisanten van het weekblad "De Tribune"., 1947 - 1952; 501; pak
        - Communistische activiteiten in het buitenland, B.3.2.1.2
          - Stukken betreffende het verrichten van onderzoek naar Russische invloeden in Europa door middel van propaganda., 1946 - 1951; 502; omslag
            Bevat Russische brochure "Sovietski Patriot"
          - Stukken betreffende het verrichten van onderzoek naar de activiteiten van de vereniging "Vrij Joegoslavië" in België., 1946 - 1951; 504; omslag
          - Stukken betreffende pogingen ter voorkoming van de uitbreiding van het internationale communisme., 1946 - 1951; 505; omslag
            Bevat Basic Paper on World Communism nr. 3/verslagen van bijeenkomsten
          - Stukken betreffende het verrichten van onderzoek naar activiteiten georganiseerd door de internationale vakvereniging van transportarbeiders "Internationale Transport Federatie"., 1946 - 1952; 518; pak
            Bevat verslagen van bijeenkomsten en conferenties/namenlijsten deelnemers bijeenkomsten
          - Stukken betreffende het verrichten van onderzoek naar communistische activiteiten in verschillende landen, 1946 - 1952; div.nrs.
            - Afrika 1950 - 1951, 571; omslag
            - Australië 1950, 570; omslag
              Bevat antecedenten van C.H. Campbell, Australisch communist
            - België: Belgo Sovjetische Vereniging 1947 - 1951, 509
              Bevat verslagen van activiteiten/personalia en antecedenten van betrokkenen/verslag van Nationaal Congres van de BSV op 10 en 11 april 1948 te Antwerpen en het verslag van de redevoering Herman Wouters/persberichten
            - België: Communistische Partij 1946 - 1952, 508
              Bevat voorstel tot wijziging der statuten communistische partij België/verslagen van bijeenkomsten/namenlijsten deelnemers activiteiten
            - België: Gauchistische communisten 1948 - 1950, 511
              Bevat brochure "l'Internationaliste"
            - België: Italiaanse communisten 1946 - 1951, 506
            - België: Poolse en Russische organisaties 1946 - 1951, 507
              Bevat namenlijsten van (bestuurs)leden/statuten van deze organisaties
            - België: Vakbeweging 1947 - 1952, 510
              Bevat verslagen van activiteiten/personalia van (bestuurs)leden/persberichten van acties/propaganda-materiaal
            - België: Verbond van Eenheids Syndicaten 1950 - 1951, 513
              Bevat personalia van betrokkenen/persartikelen
            - België: Volksunie 1949, 512
              Bevat verslagen van activiteiten/personalia van betrokkenen/persartikelen betreffende activiteiten/exemplaar van 'De Voorpost'
            - Bondsrepubliek Duitsland: Freie Deutsche Jugend 1949 - 1952, 534
            - Bondsrepubliek Duitsland: Freie Deutsche Liga, Bund entschiedener Friedensfreunde 1949 - 1952, 535
              Bevat Duitstalige statuten van de Liga
            - Bondsrepubliek Duitsland: Kommunistische Partei Deutschland 1949 - 1952, 536
              Bevat rapportages en meldingen van activiteiten/personalia van betrokkenen/persartikelen/propaganda-materiaal/Lijsten van (bestuurs)leden en sympathisanten/organisatieschema's
            - Bondsrepubliek Duitsland: Onderzoek naar Reinders, vermoedelijk lid van de groep "Die Hauskapelle" 1947, 531
              Wehr
            - Bondsrepubliek Duitsland: Vakverenigingen 1947 - 1952, 532
              Bevat verslagen van bijeenkomsten/personalia van betrokkenen/propaganda-materiaal/overzicht organisatie van vakverenigingen in de Britse zone
            - Bondsrepubliek Duitsland: Verschillende communistische activiteiten 1947 - 1952, 533
              Bevat namenlijsten van leden communistische organisaties/antecedenten en personalia van betrokkenen/resolution des Parteivorstandes der KPD/veiligheidsberichten/mitgliedbestand der KP/background notes nr. 196 Jahr 1950/verslag van de 14e Tagung der KPD/order of battle of the KPD Parteivorstände in the British Zone of Germany/propaganda-materiaal/lijst van vooraanstaande personen in de communistische Partij in West-Duitsland/Lijst van functionarissen van de KPD en SED
            - Bulgarije 1947 - 1951, 526; omslag
              Bevat personalia van Bulgaarse leger-officieren/organisatie-schema van de communistische partij
            - Canada 1948 - 1951, 553; omslag
              Bevat verslag van organisatie communistische partij/verslagen van bijeenkomsten/personalia van betrokkenen
            - Denemarken 1949 - 1952, 566; omslag
              Bevat rapportages over communisme in Denemarken
            - Finland 1949 - 1951, 564; omslag
            - Frankrijk 1946 - 1951, 503; pak
              Bevat verslagen van bijeenkomsten/namenlijsten van personen betrokken bij activiteiten/rapport B/2689 over communistische invloed
            - Griekenland 1950 - 1952, 573; omslag
              Bevat persartikelen/rapport over de politieke sympathieën van de Patriarch van Antiochië
            - Italië 1947 - 1951, 527; omslag
              Bevat verslagen en rapportages van activiteiten
            - Joegoslavië 1947 - 1952, 530; omslag
              Bevat informatie bulletins van de Joegoslavische Legatie/verslagen van vergaderingen
            - Noorwegen 1948 - 1951, 554; omslag
              Bevat overzichtsrapport van de Noorse Communistische Partij (NKP)/rapportages van activiteiten/personalia van betrokkenen
            - Oostenrijk 1949 - 1952, 567; omslag
              Bevat lijst van in 1951 gekozen toporganen van de KPÖ/overzicht van de organisatie van de communistische partij in Oostenrijk
            - Spanje 1948 - 1951, 555; omslag
            - Tsjechoslowakije 1948 - 1952, 560; omslag
              Bevat rapportages van activiteiten/personalia en antecedenten van betrokkenen/persberichten over acties
            - Verenigd Koninkrijk 1946 - 1952, 514; omslag
              Bevat verslagen van activiteiten/verslag oprichting van de Australia-Indonesia Association/namenlijst notoire Engelse communisten
            - Verenigde Staten van Amerika 1947 - 1951, 529; omslag
              Bevat rapportages van activiteiten/persberichten over activiteiten/statement van Edgar J. Hoover op 26 maart 1947
            - Verre Oosten 1948 - 1952, 559; pak
              Bevat rapporten over de "Chinese Expansie in Zuid-Oost Azië"
            - Zweden 1949 - 1952, 568; omslag
              Bevat meldingen en persberichten van deze activiteiten/personalia van betrokkenen
            - Zwitserland 1947 - 1951, 528; omslag
              Bevat rapportages van activiteiten/verslag van de 3e Kongress der Partei der Arbeit op 30 november -1 december 1946 te Zürich/persberichten
          - Stukken betreffende het verrichten van onderzoek naar de Internationale Democratische Vrouwen Organisatie., 1946 - 1952; 515; pak
            Bevat statuten van Hongaarse afdeling/verslagen van internationale congressen
          - Stukken betreffende het verrichten van onderzoek naar de Nederlandse afdeling van de Internationale Vereniging "Bellamy"., 1946 - 1952; 516-517; 1 omslag en 1 pak
            - Leden en bijeenkomsten 1946 - 1950, 516; pak
              Bevat verslagen van bijeenkomsten/personalia van leden
            - Ledenvergaderingen en bijeenkomsten 1946 - 1952, 517; pak
              Bevat antecedentenonderzoeken van leden van de vereniging/propagandamateriaal/persberichten
          - Stukken betreffende het verrichten van onderzoek naar de leden en activiteiten van de "Internationale Vrijwillige Hulpdienst"., 1946 - 1952; 519; omslag
            Meldingen en rapportages van activiteiten/personalia van betrokkenen/ledenlijsten
          - Stukken betreffende het verrichten van onderzoek naar de vorming, de oprichting, de organisatiestructuur en de activiteiten van de internationale communistische beweging "Komintern"., 1946 - 1952; 520-521; 1 omslag en 1 pak
            - 1946 - 1948, 520; pak
              Bevat vreemdtalige rapporten (ACD-nrs. 24.293 - 49.649)
            - 1948 - 1952, 521
              Bevat vreemdtalige rapporten (ACD-nrs. 50.629 - 139.629)
          - Correspondentie tussen het Kabinet van de Minister-president en het Ministerie van Oorlog ten aanzien van vermeende plannen van de communisten tot machtsovername in Frankrijk en België., 1947 - 1948; 522; omslag
            Bevat rapporten van Militaire Attaché's, informatie over arbeidsonrust in Nederland
          - Stukken betreffende het verrichten van onderzoek naar de activiteiten van het Internationaal Verbond "Pax Dei"., 1947 - 1948; 523; omslag
            Bevat vredesplan Pax Dei aangeboden aan de Verenigde Naties/Statuten Pax Dei/rapportages van activiteiten/personalia van sympathisanten/brochure "De Wereld in Gevaar"
          - Stukken betreffende het verrichten van onderzoek naar de leden en activiteiten van het "Norsk Sjömanns Forbund"., 1947 - 1950; 524; omslag
            Bevat lijsten van bijkantoren in het buitenland/personalia en antecedenten van betrokkenen
          - Stukken betreffende het verrichten van onderzoek naar gevluchte communisten., 1947 - 1950; 525; omslag